臺灣高雄地方法院刑事判決　　　　　　　　　　　　九十三年度訴字第一三五六號
　　公　訴　人　臺灣高雄地方法院檢察署檢察官
　　被　　　告　乙○○
　　選任辯護人　柳聰賢律師
右列被告因違反毒品危害防制條例案件，經檢察官提起公訴（九十三年度毒偵字第一
五五八號），及移
事實為有罪之陳述，經本院合議庭裁定由受命法官獨任適用簡式審判程序審理，本院
判決如左：
    主  文
乙○○連續施用第一級毒品，處有期徒刑陸月，如易科罰金，以參佰元折算壹日，第
一級毒品海洛因壹包（淨重零點參壹公克、空包裝重零點捌柒公克）、均殘留第一級
毒品海洛因之注射針筒貳支、吸管壹支，均沒收銷燬之，止血帶壹條沒收；又施用第
二級毒品，處有期徒刑參月，如易科罰金，以參佰元折算壹日，第二級毒品安非他命
貳包（壹包驗前毛重零點伍公克、驗後毛重零點肆公克；壹包驗前毛重零點陸公克、
驗後毛重零點伍公克），均沒收銷燬之；應執行有期徒刑捌月，如易科罰金，以參佰
元折算壹日，第一級毒品海洛因壹包（淨重零點參壹公克、空包裝重零點捌柒公克）
、均殘留第一級毒品海洛因之注射針筒貳支、吸管壹支、第二級毒品安非他命貳包（
壹包驗前毛重零點伍公克、驗後毛重零點肆公克；壹包驗前毛重零點陸公克、驗後毛
重零點伍公克），均沒收銷燬之，止血帶壹條沒收。
    事  實
一、乙○○前於民國九十一年間，因施用毒品案件，經本院以九十一年度毒聲字第四
    六八五號裁定送觀察、勒戒後，認無繼續施用毒品之傾向，由臺灣高雄地方法院
    檢察署檢察官於九十一年八月十六日以九十一年度毒偵字第四三０五號為不起訴
    處分確定。猶不知戒絕毒癮，竟基於施用第一級毒品之概括犯意，先後於九十三
    年三月二十四日晚上九時三分許回溯二十四小時內之某時及同年四月十九日上午
    十一時二十分許回溯二十四小時內之某時，連續在高雄縣鳳山市○○街六０號住
    處施用第一級毒品海洛因二次；另基於施用第二級毒品之犯意，於九十三年三月
    二十四日晚上九時三分許回溯二十四小時內之某時，在上址施用第二級毒品安非
    他命一次。嗣先於九十三年三月二十四日下午五時許，與其夫莊明桂在上址共同
    為警查獲第一級毒品海洛因一包（淨重零點三一公克、空包裝重零點八七公克）
    、均殘留第一級毒品海洛因之注射針筒二支、吸管一支、其所有供施用第一級毒
    品海洛因所用之止血帶一條、第二級毒品安非他命二包（一包驗前毛重零點五公
    克、驗後毛重零點四公克；一包驗前毛重零點六公克、驗後毛重零點五公克）等
    物；又於九十三年四月十九日上午十一時二十分許，因其為列管毒品人口，依警
    方通知至警局接受採尿送驗而查獲。
二、案經高雄縣警察局鳳山分局報告臺灣高雄地方法院檢察署檢察官偵查起訴及移送
    併案審理。
    理  由
一、按本件被告乙○○所犯係死刑、無期徒刑、最輕本刑為三年以上有期徒刑以外之
    罪，其於準備程序就前揭被訴事實為有罪之陳述，經受命法官告知簡式審判程序
    之旨，並聽取其與公訴人及選任辯護人之意見後，本院認無不得或不宜改依簡式
    審判程序進行之情事，依刑事訴訟法第二百七十三條之一第一項、第二百八十四
    條之一規定，裁定本件由受命法官獨任進行簡式審判程序，合先敘明。
二、右揭犯罪事實，業據被告乙○○於本院審理中坦承不諱，且被告於九十三年三月
    二十四日晚上九時三分許所採集之尿液，經送檢驗結果呈嗎啡及甲基安非他命陽
    性反應，其於同年四月十九日上午十一時二十分許所採集之尿液，經送檢驗結果
    呈嗎啡陽性反應，分別有高雄縣衛生局九十三年三月三十一日九三煙檢字第五一
    七號煙毒尿液檢驗成績書及台灣檢驗科技股份有限公司九十三年四月二十九日報
    告編號ＫＺ000000000000號濫用藥物尿液檢驗報告各一紙附卷可稽
    。另扣案之第一級毒品海洛因一包，淨重零點三一公克、空包裝重零點八七公克
    ；第二級毒品安非他命二包，一包驗前毛重零點五公克、驗後毛重零點四公克，
    另一包驗前毛重零點六公克、驗後毛重零點五公克；注射針筒二支及吸管一支，
    經送驗結果，均呈海洛因陽性反應，分別有法務部調查局九十三年四月十九日調
    科壹字第二二００一七０一０號鑑定通知書、高雄醫學大學附設中和紀念醫院九
    十三年六月二十九日報告編號：九三０六─二七五、二七六號、九三０六─二七
    七、二七八號檢驗報告各一份在卷足憑。此外，復有被告所有供施用第一級毒品
    海洛因所用之止血帶一條扣案可證。綜上足認，被告前揭自白與事實相符，應堪
    採為被告有罪之證據。則被告右揭連續施用第一級毒品海洛因二次，及施用第二
    級毒品安非他命一次等犯行，均堪認定。又被告前於九十一年間，因施用毒品案
    件，經本院以九十一年度毒聲字第四六八五號裁定送觀察、勒戒後，認無繼續施
    用毒品之傾向，由臺灣高雄地方法院檢察署檢察官於九十一年八月十六日以九十
    一年度毒偵字第四三０五號為不起訴處分確定，有臺灣高等法院被告全國前案紀
    錄表一份在卷可憑，其於觀察、勒戒執行完畢釋放後，五年內再犯本件毒品危害
    防制條例第十條第一項、第二項之罪，犯罪事證明確，應依法論科。
三、查海洛因、安非他命係毒品危害防制條例第二條第二項所稱之第一、二級毒品，
    不得非法持有、施用。被告乙○○竟持以施用，核其所為，係犯毒品危害防制條
    例第十條第一項之施用第一級毒品罪及同條第二項之施用第二級毒品罪。其施用
    第一、二級毒品前後，持有海洛因、安非他命之低度行為，應為施用之高度行為
    所吸收，不另論罪。又被告先後二次施用第一級毒品之犯行，時間緊接，犯罪構
    成要件相同，顯係基於概括犯意反覆為之，應依連續犯之規定論以一罪。被告所
    犯上述二罪，犯意各別，行為互殊，應予分論併罰。公訴人雖未就被告於九十三
    年四月十九日上午十一時二十分許回溯二十四小時內之某時，施用第一級毒品海
    洛因之犯罪事實提起公訴，惟此部分與起訴之施用第一級毒品犯行間，有連續犯
    之裁判上一罪關係，為起訴效力所及，本院自應併予審理。爰審酌被告前因施用
    毒品案件，經觀察、勒戒後，由檢察官為不起訴處分確定，仍未戒絕毒品，再犯
    本件施用毒品犯行，顯見其無悔改之意，意志不堅，有失政府制定毒品危害防制
    條例之立法美意，本不宜寬貸，惟念其施用毒品乃自戕一己之身體健康，尚未害
    及他人，且施用時間非長，所犯情節非重，犯後已坦承犯行，態度良好，且目前
    育有一名稚女待其扶養，有戶籍謄本一份在卷可參等一切情狀，分別量處如主文
    所示之刑，並定其應執行刑，及均諭知易科罰金之折算標準。扣案之第一級毒品
    海洛因一包（淨重零點三一公克、空包裝重零點八七公克），及均殘留第一級毒
    品海洛因之注射針筒二支、吸管一支，業已難與第一級毒品海洛因析離，均屬查
    獲之第一級毒品；另扣案之第二級毒品安非他命二包（一包驗前毛重零點五公克
    、驗後毛重零點四公克；一包驗前毛重零點六公克、驗後毛重零點五公克），為
    查獲之第二級毒品，爰依毒品危害防制條例第十八條第一項前段規定，不問屬於
    犯人與否，均宣告沒收銷燬之。再扣案之止血帶一條，係被告所有供施用第一級
    毒品海洛因所用之物，業據被告供述在卷，爰依刑法第三十八條第一項第二款規
    定宣告沒收。
據上論斷，應依刑事訴訟法第二百七十三條之一第一項、第二百八十四條之一、第二
百九十九條第一項前段，毒品危害防制條例第十條第一項、第二項、第十八條第一項
前段、第二十三條第二項，刑法第十一條、第五十六條、第五十一條第五款、第九款
、第四十一條第一項、第二項、第三十八條第一項第二款，罰金罰鍰提高標準條例第
二條，判決如主文。
本案經檢察官甲○○到庭執行職務。
中      華      民      國    九十三    年      七      月    二十六    日
                                  臺灣高雄地方法院刑事庭
                                          法  官 王雅苑
右正本證明與原本無異。
如不服本判決，應於判決送達後十日內，向本院提出上訴狀。
                                          書記官 黃琬婷
中      華      民      國    九十三    年      七      月    二十六    日
附錄法條：
毒品危害防制條例第十條
施用第一級毒品者，處六月以上五年以下有期徒刑。
施用第二級毒品者，處三年以下有期徒刑。
